臺灣花蓮地方法院刑事判決　　　　　　　　　　　　　九十三年度交簡上字第九號
　　上　訴　人　臺灣花蓮地方法院檢察署檢察官
　　上　訴　人
　　即　被　告　甲○○
右上訴人因被告過失傷害案件，不服本院花蓮簡易庭中華民國九十三年五月六日九十
三年度花交簡字第十五號第一審判決（聲請簡易判決處刑案號：九十二年度偵字第二
七三一號），提起上訴，本院管轄之第二審合議庭判決如左：
    主  文
上訴駁回。
甲○○緩刑貳年。
    理  由
一、本案經本院合議庭審理結果，認第一審以上訴人即被告甲○○犯刑法第二百八十
    四條第一項之過失傷害罪，判處有期徒刑三月，如易科罰金，以三百元折算一日
    ，其認事用法及量刑均無不當，應予維持，並引用第一審判決書記載之事實、證
    據、理由及應適用之法條。
二、檢察官上訴意旨認被告過失傷害行為造成被害人丙○○重傷之結果，原審僅論以
    過失傷害罪，又未給予當事人辯論肇事原因之機會，適用法律顯有錯誤，且被告
    迄未與被害人達成和解，應加重其刑等語。而被告上訴意旨則以伊承認犯罪，且
    已與被害人達成和解，並如數給付賠償金額，請求給予緩刑等語。
三、按稱重傷者，係指毀敗一目或二目之視能、毀敗一耳或二耳之聽能、毀敗語能、
    味能或嗅能、毀敗一肢以上之機能、毀敗生殖之機能、其他於身體或健康，有重
    大不治或難治之傷害，刑法第十條第四項定有明文。查本案被害人因本件車禍受
    有第十二胸椎壓迫性骨折之傷害，此有行政院衛生署花蓮醫院民國九十二年六月
    三十日、八月二十五日診斷證明書各一紙、財團法人佛教慈濟綜合醫院九十二年
    六月二十三日診斷證明書一紙、財團法人臺灣基督教門諾會醫院九十二年七月五
    日診斷證明書一紙附卷可稽（偵查卷第六至九頁）。而被害人所受前開傷害，經
    本院函查各相關醫院後，均認屬可治癒之傷害，則有行政院衛生署花蓮醫院九十
    三年七月八日花醫歷字第０九三０００三五三一號函、財團法人佛教慈濟綜合醫
    院九十三年七月二十二日（九三）慈醫文字第００一六一五號函、財團法人臺灣
    基督教門諾會醫院九十三年七月二日基門醫文字第九三—０七八一號函在卷可查
    。是被害人因本件車禍所受之傷害，既無重大不治或難治之情形，自非刑法第十
    條第四項所指之重傷害。又查，原審曾於九十三年四月十三日進行審判期日，並
    已發函傳喚被害人，被害人於九十三年四月二日十一時三十分簽收送達證書，然
    未依上開期日到場，亦未陳報不到場之正當理由等情，此觀諸原審卷附刑事案件
    審理單、送達證書、訊問筆錄即明。從而，原審已依刑事訴訟法第二百七十一條
    第二項規定，於審判期日傳喚被害人到場，則被害人漠視法院之傳喚，又未提出
    不到場之正當理由，其因而未到場陳述意見所產生之不利益，當應由被害人自行
    承擔，而不得指摘法院審理程序有何違法之處。從而，檢察官上訴理由均屬無據
    ，應予駁回。
四、又查被告已與被害人以新臺幣四十五萬元之金額達成和解，並已依約給付，且被
    害人具狀撤回於本院提起之附帶民事訴訟等情，有和解書一份、收據二紙、聲請
    撤回狀一紙附於本院卷及九十三年度交附民字第十一號卷內可查，足見其頗具悔
    意。且查被告未曾受有期徒刑以上刑之宣告，有臺灣高等法院被告全國前案紀錄
    表一份在卷可參。其經此起訴、審判後，自當知所警惕，而無再犯之虞。本院綜
    核各情，認前開對其所宣告之刑，以暫不執行為適當，爰併宣告緩刑二年，以啟
    自新，並期被告能珍惜此一緩刑機會，謹慎駕駛。
據上論斷，應依刑事訴訟法第四百五十五條之一第三項、第三百六十八條、第三百七
十三條，刑法第七十四條第一款，判決如主文。
本案經檢察官乙○○到庭執行職務
中      華      民      國      九十三      年      九    月    三十    日
                                臺灣花蓮地方法院刑事第一庭
                                    審判長法官  賴  淳  良
                                    法      官  李  豫  雙
                                    法      官  余  明  賢
右正本證明與原本無異。
本件不得上訴。
                                    法院書記官
中      華      民      國      九十三      年      九    月    三十    日
